【裁判字號】    99,訴,702
【裁判日期】    991220
【裁判案由】    履行契約
【裁判全文】
臺灣嘉義地方法院民事裁定               99年度訴字第702號
原      告   潘春雄
原      告   潘張月女
前列二人共同
訴訟代理人   吳炳輝律師
被      告   鈺峰保溫工程行即林秀蓮
被      告   新業程工程有限公司
法定代理人   林鴻麟
被      告   明台產物保險股份有限公司
兼法定代理人 好克彥
上列當事人間請求履行契約事件，本院裁定如下：
    主  文
本件移送臺灣臺北地方法院。
    理  由
一、按訴訟之全部或一部，法院認為無管轄權者，依原告聲請或
    依職權以裁定移送其管轄法院；又訴訟，由被告住所地之法
    院管轄；對於私法人或其他得為訴訟當事人之團體之訴訟，
    由其主事務所或主營業所所在地之法院管轄，民事訴訟法第
    28條第1 項、第1 條第1 項、第2 條第2 項分別定有明文。
二、經查，本件被告鈺峰保溫工程行即林秀蓮、新業程工程有限
    公司、明台產物保險股份有限公司（下稱明台產物保險公司
    ）主事務所均非位在本院轄區（見卷附本院上網查詢戶籍、
    公司登記資料結果）；原告雖主張本件係訴請履行契約，請
    求依據乃為原告與被告鈺峰保溫工程行即林秀蓮於嘉義縣水
    上鄉調解委員會所成立之民事調解，故而本件契約履行地為
    嘉義地區，本院應有管轄權云云。但觀諸卷附前揭調解書，
    僅記載調解雙方依調解內容所享有、負擔之權利義務內容為
    何，並未就身為債務人之被告鈺峰保溫工程行即林秀蓮之義
    務履行地加以約定；再本件依原告所提相關證據資料，其內
    容亦無兩造合意關於其等間契約而生之訴訟由本院為第一審
    管轄法院或有其他得由本院管轄之依據，從而原告主張本院
    有管轄權此節，即屬無據。
三、又，經本院依職權上網查詢結果，雖被告鈺峰保溫工程行之
    負責人林秀蓮其戶籍地為屏東縣屏東市○○街7 號13樓之4
    、該獨資商號登記地址為臺北縣三重市○路○街37巷33號1
    樓，但依卷附嘉義縣水上鄉調解委員會調解書（該調解書因
    未獲本院核定而未有執行力）、臺灣花蓮地方法院檢察署99
    年度偵字第741 號、第2940號起訴書等件所載，被告鈺峰保
    溫工程行即林秀蓮住所地均為臺北市○○區○○路11巷18號
    5 樓。本院考量，依現行社會經濟實況，自然人未依戶籍地
    址居住、獨資商號甚至中小企業登記設立地址與實際營業地
    址不相吻合並非罕見；本件原告據以訴請履行之「契約」即
    前揭調解書除原告2 人外，僅被告鈺峰保溫工程行即林秀蓮
    ；另被告明台產物保險公司主事務所亦與被告鈺峰保溫工程
    行即林秀蓮上揭臺北市文山區址同屬臺灣臺北地方法院轄區
    。揆諸首揭法條及相關說明，本件自應由臺灣臺北地方法院
    管轄。玆原告向無管轄權之本院起訴，顯係違誤，爰依職權
    將本件移送於該管轄法院。
四、依首開法條裁定如主文。
中    華    民    國    99    年    12    月    20    日
                       民二庭法  官  陳思睿
如對本裁定抗告須於裁定送達後10日內向本院提出抗告狀。
以上正本係照原本作成。
中    華    民    國    99    年    12    月    20    日
                             書記官  張富

司法院資訊處製作；財團法人民間司法改革基金會備份。
